【裁判字號】    98,交聲,1743
【裁判日期】    980624
【裁判案由】    聲明異議
【裁判全文】
臺灣高雄地方法院交通事件裁定        98年度交聲字第1743號
原處分機關  交通部公路總局高雄區監理所旗山監理站
異  議  人  甲○○○
即受處分人
上列受處分人因違反道路交通管理處罰條例案件，對於交通部公
路總局高雄區監理所旗山監理站所為之處分（原處分：旗監違字
第裁85-BC0000000號），聲明異議，本院裁定如下：
    主  文
異議駁回。
    理  由
一、原處分意旨略以：異議人即受處分人甲○○○於民國98年 1
    月25日下午1 時31分許駕駛車號D6-1060 號自用小客車，行
    經高雄市○○路、曾子路口處，因闖越紅燈，經高雄市政府
    警察局交通警察大隊逕行舉發異議人「駕車闖紅燈（含紅燈
    左轉）」，並開立98年2 月16日高市警交相字第 BC0000000
    號舉發違反道路交通管理事件通知單，而交通部公路總局高
    雄區監理所旗山監理站依據道路交通管理處罰條例第53條第
    1 項及第63條第1 項規定，於98年5 月21日以旗監違字第裁
    85-BC0000000號裁決書裁處異議人罰鍰新臺幣（下同）2,70
    0 元，並記違規點數3 點。異議人接獲裁決書後，不服上開
    裁決處分，於法定期間內向本院聲明異議。
二、本件異議意旨略以：舉發違規路段因施工限縮道路，不僅路
    旁已用圍籬圍起，並且路旁也已用交通錐及紐澤西護欄圍起
    ，在此施工情況下，該道路已經不是一般正常道路，並非適
    當之照相環境；且該路口並未能在照片中看出有設置紅燈，
    根本不能證明違規；另該路口因施工情況下道路已經受限，
    前方也有標示禁止駛入，無法往前行駛，並且已無來車可會
    車，所以在此情形下本車只得以左轉，本車亦有打左轉方向
    燈，當日都是遵照交通法規行駛，並無違規，請求撤銷原處
    分等語。
三、按汽車駕駛人，行經有燈光號誌管制之交岔路口闖紅燈者，
    處新台幣1,800 元以上5,400 元以下罰鍰，道路交通管理處
    罰條例第53條第1 項定有明文。次按車輛面對圓形紅燈表示
    禁止通行，不得超越停止線或進入路口，亦有道路交通標誌
    標線號誌設置規則第206 條第5 項第1 款規範明確。
四、經查，異議人於98年1 月25日下午1 時31分許駕駛車號D6-1
    060 號自用小客車，行經高雄市○○路、曾子路口處，因闖
    越紅燈，經高雄市政府警察局交通警察大隊逕行舉發，由原
    處分機關就其「駕車行經有燈光號誌管制之交岔路口闖紅燈
    」部分之交通違規行為裁處罰鍰2,700 元，記違規點數3 點
    等事實，有高雄市政府警察局98年2 月16日高市警交相字第
    BC0000000 號舉發違反道路交通管理事件通知單、原處分機
    關98年5 月21日旗監違字第裁85-BC0000000號違反道路交通
    管理事件裁決書各1 份及違規採證照片1 張附卷可稽，而異
    議人亦不爭執在上開時、地打左轉燈左轉之事實，是異議人
    有如上述之交通違規行為，堪以認定。至異議人雖執上詞聲
    明異議，然查：(1)經本院觀察卷附之違規採證照片，異議人
    違規左轉之高鐵路、曾子路路口確實有設置燈光號誌，並無
    異議人所稱未能從違規採證照片中看出有設置紅燈之情事，
    異議人容有誤會；(2)至高鐵路及文寧路旁雖有施工圍籬，且
    文寧路亦為單向道（亦即禁止從高鐵路方向駛入），然此情
    形僅係該路段有部分路面進行施工，並非全線禁止通行，自
    亦無異議人所稱該道路已經不是一般正常道路，並非適當之
    照相環境等情，此部分異議人亦有誤解；(3)又異議人所行駛
    之高鐵路前端之文寧路係單行道，禁止從高鐵路方向駛入，
    是在此情形下，異議人雖僅能左轉駛入曾子路，然亦需遵守
    交通號誌之管制，以避免與自文寧路駛出之車輛發生交通事
    故，異議人異議稱其左轉駕駛之行為，都是遵照交通法規行
    駛云云，亦不足採。綜合上述，異議人在上開時、地確實有
    闖越紅燈之違規行為，高雄市政府警察局交通警察大隊依法
    逕行舉發，並無違誤，原處分機關乃予以裁決，並依道路交
    通管理處罰條例第53條第1 項及第63條第1 項規定，裁處異
    議人罰鍰2,700 元，並記違規點數3 點，於法並無不合。從
    而，本件異議為無理由，應予駁回。
五、依道路交通案件處理辦法第19條前段，裁定如主文。
中    華    民    國    98    年    6     月    24    日
                      交通法庭      法  官  陳盈吉
以上正本證明與原本無異。
如不服本裁定，應於收受送達後5 日內向本院提出抗告狀。
中    華    民    國    98    年    6     月    24    日
                                    書記官  陳展榮


司法院資訊處製作；財團法人民間司法改革基金會備份。
